臺灣板橋地方法院交通事件裁定　　　　　　　　　九十二年度交聲字第一五九○號
　　原處分機關　臺北市交通事件裁決所
　　異　議　人　甲○○
　　即受處分人
右列異議人即受處分人因違反道路交通管理處罰條例案件，不服原處分機關於中華民
國九十二年七月二十八日所為之裁決處分（裁決書案號：北市裁三字第車裁二二－Ｃ
Ｇ0000000號），聲明異議，本院裁定如左：
    主  文
異議駁回。
    理  由
一、聲明異議意旨略以：異議人即受處分人甲○○於民國（下同）九十二年六月二日
    晚間十時三十六分許，駕駛其所有之車牌號碼ＩＨ－八六四九號自用小客車，由
    板橋往樹林方向行駛於臺北縣板橋市浮洲橋上時，在上開最高速限為時速五十公
    里之道路上，以時速六十一公里之車速行駛，超過最高速限十一公里，經臺北縣
    政府警察局交通隊（下稱原舉發機關）警員拍得違規照片後，依法逕行掣單舉發
    ；惟警員未經單位主管核可，即在浮州橋槽化區執行取締交通違規勤務，其舉發
    程序應不合法，且舉發違規之地點係在速限告示牌三百公尺內，依法應不得於該
    處舉發超速，況倘若舉發程序未違反規定，為何於異議人申訴後，該處即未見警
    員再執行勤務？以上均顯示本件舉發超速之程序，於法有違；經異議人申訴後，
    原處分機關仍以異議人違規事證明確，而予裁罰之處分，爰依法聲明異議云云。
二、按汽車駕駛人，行車速度，超過規定之最高時速者，處新臺幣（下同）一千二百
    元以上二千四百元以下罰鍰，並記違規點數一點，道路交通管理處罰條例第四十
    條第一項、第六十三條第一項第一款分別定有明文。
三、經查，本件異議人即受處分人甲○○於九十二年六月二日晚間十時三十六分許，
    駕駛其所有之車牌號碼ＩＨ－八六四九號自用小客車，由板橋往樹林方向行駛於
    臺北縣板橋市浮洲橋上時，在上開最高速限為時速五十公里之道路上，以時速六
    十一公里之車速行駛，超過最高速限十一公里，經原舉發機關警員拍得違規照片
    後，依法逕行掣單舉發等事實，有原舉發機關北縣警交字第ＣＧ0000000
    號舉發違反道路交通管理事件通知單一紙、採證照片一幀等附卷可稽，且為異議
    人所自承，是異議人於前揭時、地確有行車超速之違規行為，應堪認定。異議人
    雖辯稱：警員未經單位主管核可，即在浮洲橋槽化區執行取締交通違規勤務，其
    舉發程序應不合法云云；惟查，證人即掣單舉發本件異議人違規事由之原舉發機
    關警員張振，於本院訊問時到庭結證稱：「我們勤務的分配表出來之後上面都
    有載明當天執勤的地點，經過分隊長的審核、送分局統一由分局再行審核，經分
    局長核可之後才執勤，所以是經過主管的批核沒有問題」等語明確（見本院九十
    三年一月十六日訊問筆錄第三頁），顯見原舉發機關警員當時於上開地點所執行
    之交通稽查勤務，已循警局內部之勤務審核程序，經由主管長官之批示核可後，
    始據以執行，並無未經主官核可之問題；況執勤警員本其維護交通秩序、安全職
    責所為之舉發，原屬公務員依法行使公權力之行為，應受到適法、正確之推定，
    而警員依據勤務規劃執行勤務，原具有相當之便宜性及機動性，不容違規行為人
    任以取締地點非勤務之「定點」為由，質疑舉發程序之合法性，其理至明；是異
    議人空言以上情置辯，顯無足採。又異議人另辯稱：舉發違規之地點係在速限告
    示牌三百公尺內，依法不得於該處舉發超速云云；惟查，內政部警政署於九十二
    年六月十三日以警署交字第○九二○○六九一二五號函通令所屬各警察機關，於
    執行違規超速取締勤務時，「高、快速公路『速限轉換區』五百公尺內、一般道
    路三百公尺內，禁止取締超速為原則」，固有證人張振所提出之上開內政部警
    政署函文影本一份在卷可稽，然細鐸上開函文之文義，顯係指在有「速限轉換」
    之情形下，為避免駕駛人因驟見速限變換之號誌而急速變更行車速度，易生交通
    事故，且易招民怨，故而於高、快速公路「速限轉換區」五百公尺內、一般道路
    「速限轉換區」三百公尺內，均以不取締超速為原則；然倘無「速限轉換」之情
    形，駕駛人自應依照該路段所規定之速限駕駛，並無上開「速限號誌特定距離內
    不取締超速」原則之適用，否則，倘主管機關為提醒注意，而於相同速限之路段
    內頻設速限號誌，豈非因此而給予違規超速之駕駛人脫免取締之機會？其不合理
    之處無待贅言；經查，本件違規地點前後之路段，其速限均為時速五十公里，並
    無速限轉換之情形，此業據證人張振結證明確（見上開本院訊問筆錄），並有
    證人所提出、且為異議人所是認之浮洲橋前四、五百公尺處及浮洲橋橋頭處照片
    四幀（照片內均明白顯示該路段設有時速五十公里之速限號誌）等附卷可按，是
    上開違規地點自無不得取締超速之原因；異議人曲解前述內政部警政署函文之意
    旨，故為有利於己之解釋，所辯亦無足採甚明。再者，異議人另辯稱：異議人提
    出申訴後，即未見警員於上開違規地點執行勤務，足見本見舉發程序確非適法云
    云；惟查，原舉發機關警員於上開異議人違規地點執行勤務，係採定點不定時之
    方式，依現有人力機動調派，並非已未續於該處執行勤務等情，此據證人張振
    結證綦詳（見本院上開訊問筆錄），而警員執行勤務之時間、地點、頻率等細節
    ，本非異議人所得過問，其單憑個人未見警員續於該處執勤，即妄行臆測本件警
    員之舉發程序違法，自屬無據，無待深論。綜上所述，異議人上開所辯，均無足
    採；本件異議人於前揭時、地行車超速之違規事實，事證明確；原處分機關以異
    議人違反道路交通管理處罰條例第四十條第一項規定，裁處罰鍰一千七百元，並
    依同條例第六十三條第一項第一款（裁決書漏載此部分條文，應予補正）規定，
    記違規點數一點（裁決書誤植為記汽車違規紀錄一次，業經原處分機關於移送本
    院時自行更正），核無不當；本件異議人之異議為無理由，應予駁回。
據上論斷，應依道路交通案件處理辦法第十九條規定，裁定如主文。
中      華      民      國    九十三    年     一     月      三十      日
                                    臺灣板橋地方法院交通法庭
                                        法  官  劉景宜
右正本證明與原本無異。
如不服本裁定，應於送達後五日內，向本院提出抗告狀。
                                        書記官  劉育君
中      華      民      國    九十三    年     二     月      二       日
